臺灣高雄地方法院刑事判決　　　　　　　　　　　　九十三年度簡上字第一四號
　　上　訴　人　臺灣高雄地方法院檢察署檢察官
　　被　　　告　甲○○
右列被告因竊盜案件，上訴人不服本院高雄簡易庭中華民國九十三年二月十二日九十
三年度簡字第六一一號第一審判決（聲請簡易判決處刑案號：九十二年度偵字第二五
０五二號）提起上訴及併案審理（案號：同署九十三年度第五四七０號），本院合議
庭認不宜以簡易判決處刑，改依通常程序為第一審之審判，判決如左：
    主  文
原判決撤銷。
甲○○連續毀越安全設備竊盜，處有期徒刑拾月。
    事  實
一、甲○○基於意圖為自己不法所有之概括犯意，於民國九十二年十月二十二日十六
    時三十分許，持石頭破壞洪順發位於高雄市小港區○○○路一二二號三樓窗戶玻
    璃後，逾越該窗戶進入三樓主臥房內（毀損及侵入住宅部分未據告訴），竊取洪
    順發所有之ＮＯＫＩＡ３３１０行動電話二支、ＶＣＤ一台、古錢幣元大頭龍銀
    六枚、女用手錶一只等物，得手後逃逸，嗣經警在現場採得四枚指紋，經送鑑定
    而循線查獲。
二、甲○○又承上開竊盜之概括犯意，於九十三年二月十日十四時十分許，至高雄縣
    鳳山市○○街六十六號乙○○住處，見該住宅大門並未上鎖，即徒手打開大門而
    潛入二樓房間內（侵入住宅部分未據告訴），竊取金項鍊一條、耳環一對、金手
    鍊一條、金戒指一只、玉戒一只、玉墜一個、ＣＡＳＩＯ手錶一支，得手後正欲
    離去時，為乙○○發覺隨即報警查獲。
三、案經高雄市政府警察局小港分局報由臺灣高雄地方法院檢察署檢察官聲請簡易判
    決處刑，及高雄縣政府警察局鳳山分局報由臺灣高雄地方法院檢察署檢察官移送
    併辦。
    理  由
一、右揭犯罪事實，業據被告甲○○於警詢、偵查中及本院審理時供承不諱；又上開
    財物分別於右開時、地失竊之事實，亦據被害人洪順發、乙○○於警詢時陳述明
    確；且而上開犯罪事實二之失竊物品，現已發還被害人乙○○保管之事實，有贓
    物認領保管收據一紙在卷可稽；再者上開犯罪事實一之現場所採集之指紋四枚，
    經送內政部警察署刑事警察局鑑驗結果，亦與被告右拇指、右指之指紋相符，有
    卷存該局九十二年十一月二十六日刑紋字第０九二０二一五六０二號鑑驗書可資
    證明；此外，復有行竊現場所攝照片六幀附卷可參。綜上所述，本件事證明確，
    被告犯行應堪認定。
二、按刑法第三百二十一條第一項第二款之毀越門扇，係指毀損或踰越他人住宅或建
    築物內外間出入口之大門而言，至於窗戶則屬該款所謂之其他安全設備；且所謂
    『越』，係指踰越而言，如係從門走入或開鎖啟門入室，均不得謂為逾越門扇。
    是被告就上開犯罪事實一所為係犯刑法第三百二十一條第一項第二款之毀越安全
    設備竊盜罪；就上犯罪事實二所為係犯刑法第三百二十條第一項之竊竊罪。被告
    先後多次竊盜犯行，時間緊接，所犯為構成要件相同之罪名，顯係基於概括犯意
    所為，應依刑法第五十六條連續犯之規定論以連續毀越安全設備竊盜一罪，並加
    重其刑。又就被告上開犯罪事實二之犯行，雖未據檢察官聲請簡易判決處刑，然
    此部分與前揭之聲請部分，本院認有連續犯之裁判上一罪關係，已如上所述，自
    為起訴效力所及，依刑事訴訟法第二百六十七條規定之審判不可分原則，本院亦
    應併予審理，併此敘明。
四、原審認被告犯行事證明確，據以論罪科刑，固非無見，惟原審就上開犯罪事實一
    被告毀越被害人洪順發人三樓窗戶之安全設備而竊盜，認係毀越門扇；且未及審
    酌上開移送併案之犯罪事實二部分，即有未洽，上訴人上訴意旨指摘此部分不當
    為有理由，應由本院予以撤銷改判。本院審酌被告並無前科，有臺灣高雄地方法
    院檢察署刑案資料查註紀錄表、本院被告院內索引卡紀錄表、臺灣高等法院被告
    全國前案紀錄表各乙份在卷可按，素行良好，然其正值壯年，不思以己力獲取所
    需，竟為圖一己之私利，而為本件犯行，自應受相當之刑事非難，惟念其犯後坦
    承犯行，態度良好等一切情狀，量處如主文所示之刑，以示懲戒。
五、末按檢察官聲請以簡易判決處刑之案件，經法院認為有第四百五十一條之一第四
    項但書之情形者，應適用通常訴訟程序審判之，刑事訴訟法第四百五十二條定有
    明文；且對於簡易判決之上訴，準用刑事訴訟法第三編第一章及第二章之規定，
    管轄第二審之地方法院合議庭受理簡易判決上訴案件，審理後認有第四百五十二
    條之情形者，依同法第四百五十五條之一第三項準用第三百六十九條第二項之規
    定意旨，應由該地方法院合議庭撤銷簡易庭之判決，逕依通常程序為第一審判決
    （最高法院九十一年度台非字第二一號、九十二年度台非字第三五二號判決及法
    院辦理刑事訴訟簡易程序案件應行注意事項第十四項參照）。本件被告除聲請簡
    易判決書所載之犯罪事實外，尚有其他具裁判上一罪即併案部分之犯罪事實，本
    院認不宜量處六月以下之有期徒刑，足認檢察官之聲請簡易判決處刑為不適當，
    而有刑事訴訟法第四百五十一條之一第四項但書第二款之情形，依前揭法律規定
    ，原審乃屬誤用簡易處刑程序，應由本院合議庭逕依通常程序審理後，而為第一
    審之判決，檢察官或被告如不服本判決，仍得於法定上訴期間內，向管轄之第二
    審法院提起上訴，附此敘明。
六、據上論斷，應依刑事訴訟法第四百五十五條之一第一項、第三項、第四百五十二
    條、第三百六十九條第一項前段、第三百六十四條、第二百九十九條第一項前段
    ，刑法第五十六條、第三百二十一條第一項第二款，判決如主文。
中      華      民      國    九十三    年      五      月      四      日
                                  臺灣高雄地方法院刑事第十三庭
                                      審判長法  官  李勝琛
                                            法  官  陳明呈
                                            法  官  曾吉雄
右正本證明與原本無異。
如不服本判決，應於判決送達後十日內，向本院提出上訴狀。
                                            書記官  唐美玲
中    華    民    國    九十三    年      五       月        五        日
